【裁判字號】    89,交上訴,1237
【裁判日期】    890329
【裁判案由】    業務過失致死
【裁判全文】
臺灣高等法院臺中分院刑事判決              民國八十九年度交上訴字第一二三七號
    上  訴  人
    即  被  告  乙○○
右上訴人因業務過失致死案件，不服台灣彰化地方法院八十九年度交訴字第二八號，
中華民國八十九年三月廿九日第一審判決（起訴案號：台灣彰化地方法院檢察署八十
九年度偵字第九六二號），提起上訴，本院判決如左：
    主      文
上訴駁回。
乙○○緩刑年。
    事實及理由
一、本案經本院審理結果，認第一審判決認事用法及量刑均無不當，應予維持，並引
    用第一審判決書記載之事實、證據及理由（如附件） 。
二、上訴人即被告乙○○在本院對於其駕駛ＳＸ─三六六號大貨車載運砂石，於八十
    八年八月廿九日上午九時五十五分許，在彰化縣線西鄉○○路七十二號前之產業
    道路上撞及駕駛機車之黃金鎮，致黃金鎮傷重死亡之事實，已供承不諱，並坦認
    其有行車過失無誤，而本件車禍經送台灣彰化縣區車輛行車事故鑑定委員會鑑定
    結果，除認黃金鎮駕駛機車行經無號誌交岔路口左方車未停讓右方車先行，應為
    肇事主因外，認被告駕車行經無號誌交岔路口未減速慢行作隨時停車之準備，應
    為肇事次因，有該會鑑定意見書一份附卷為憑，是被告有行車過失，已極明確，
    原審審酌被告過失之程度量處有期徒刑十月，尚無不合，被告上訴意旨謂量刑過
    重云云，非有理由，應予駁回。末查被告以前未曾受有期徒刑以上刑之宣告，有
    刑案資料查註紀錄表可考，其一時疏於注意肇致車禍，事後已於八十九年五月二
    十日與被害人家屬達成和解，賠償損害，有調解書一紙在卷可稽，其經此次受刑
    之宣告教訓，應已知警惕，當無再犯之虞，本院認所宣告之刑，以暫不執行為適
    當，故予同時諭知緩刑三年，以啟自新。
三、據上論斷，應依刑事訴訟法第三百七十三條、第三百六十八條，刑法第七十四條
    第一款，判決如主文。
本案經檢察官甲○○到庭執行職務。
中      華      民      國     八十九     年      七      月   三十一   日
                                   臺灣高等法院臺中分院刑事第二庭
                                         審判長法  官  羅  禮  政
                                               法  官  蔡  聰  明
                          法  官  陳  欣  安
右正本證明與原本無異。
如不服本判決應於收受送達後十日內向本院提出上訴書狀，其未述上訴之理由者並
得於提起上訴後十日內向本院補提理由書（均須按他造當事人之人數附繕本）。
                                               書記官  陳  秀  真
中      華      民      國     八十九     年      八      月     一     日
                                                                        Ｄ
臺灣彰化地方法院刑事判決                          八十九年度交訴字第二八號
    公  訴  人  臺灣彰化地方法院檢察署檢察官
    被      告  乙○○  男四十三歲（民國○○○年○○月○日生）業司機
                        住彰化縣福興鄉○○村○○街十五號
                        國民身分證統一編號：Ｎ0000000四號
右列被告因業務過失致死案件，經檢察官提起公訴 (八十九年度偵字第九六二號)，
本院判決如左：
    主      文
乙○○從事業務之人，因業務上之過失致人於死，處有期徒刑拾月。
    事      實
一、乙○○係彰成興業有限公司之負責人，平日以駕駛大貨車載運砂石為業，為從事
    駕駛業務之人，於民國八十八年八月二十九日上午九時五十分許，駕駛車牌號碼
    ＳＸ─三六六號自用大貨車，超載砂石，沿彰化縣線西鄉○○村○○路七十二號
    旁南北向、路面狹窄之產業道路，由南向北方向行駛，途經該南北向產業道路與
    前揭溫仔路七十二號前路面狹窄、東西走向之產業道路之無號誌交岔路口（該交
    岔鄰「大65Ａ75」電線桿）時，應注意汽車行經狹路、無號誌之交岔路口時，應
    減速慢行，作隨時停車之準備，且依當時情形，又無不能注意之情形，竟疏未注
    意，未予減速慢行，作隨時停車之準備，即貿然前行，適有未考領機車駕駛執照
    之黃金鎮駕駛車牌號碼ＫＳＤ─二四五重型機車，沿上開溫仔路七十二號前東西
    向之產業道路，亦疏未注意停讓右方來車先行，即由西往東，懵懂駛至，乙○○
    駕駛前揭自用大貨車，見狀煞車不及遂撞及黃金鎮所駕駛之重型機車，黃金鎮因
    此人車倒地並受有顱內出皿、頭部外傷，經送醫急救，延至同日下午十八時四十
    分許，於彰化縣線西鄉○○村○○路○段五九五巷十三號處，不治死亡。乙○○
    於犯罪未發覺前主動向警察機關報案係肇事司機自首並接受裁判。
二、案經乙○○自首及被害人之子丙○○訴由彰化縣警察局和美分局移送由台灣彰化
    地方法院檢察署檢察官偵查起訴。
    理      由
一、訊據被告乙○○對其於右揭時地，駕駛車牌號碼ＳＸ─三六六號自用大貨車撞及
    被害人黃金鎮所駕駛之車牌號碼ＫＳＤ─二四五號重型機車肇事，被害人黃金鎮
    因此受傷死亡之事實均供承不諱，核與告訴人丙○○所訴情節大致相符，並有道
    路交通事故調查報告表乙紙及照片二十七幀等在卷可資佐證，且被害人黃金鎮係
    因本件車禍致受有顱內出血、頭部外傷之傷害而死亡等情，業經台灣彰化地方法
    院檢察署檢察官督同檢驗員相驗明確，有相驗屍體證明書、驗斷書及勘驗筆錄等
    在卷可憑，是被害人黃金鎮之死亡，係由被告乙○○之行為所致，其間有相當因
    果關係，已極為明確。
二、按「汽車行經狹路、：：無號誌之交岔路口時，應減速慢行，作隨時停車之準備
    」，道路交通安全規則第九十三條第一項第四款定有明文，並為駕駛人之被告乙
    ○○所應注意。本件肇事路段為路面狹窄及無號誌之交岔路口、肇事時間為上午
    九時五十分許，視距良好，其旁固有建物即溫仔路七十二號，惟該建物未緊鄰路
    口，且圍牆亦有鏤空之設計，不妨害視距，故肇事路段應未存有任何妨礙視線或
    行車之障礙物，有前開道路交通事故調查報告表可憑，是被告乙○○依當時情形
    ，應能盡其注意義務，惟觀現場照片及肇事現場圖發現本件被告乙○○所駕駛之
    自用大貨車其車前保險桿左前側有刮擦痕，車禍後，該大貨車停止於距交岔口有
    十五公尺以上距離，重型機車臥於交岔路口，血跡則遺留於近建物之路旁等情，
    顯示被告乙○○駕駛大貨車行經肇事地時，並未有減速慢行及作隨時停車準備之
    舉動，否則未生前開現場模樣，換言之，被告乙○○駕駛大貨車若有減速慢行，
    隨時停車之舉，則受撞處必係在車體側邊，肇事後大貨車應停止於交岔路口處，
    故足見被告乙○○所辯：其駕駛車輛行經肇事地時，確實有減速慢行云云，與事
    實不符，不可採信。本件被告乙○○駕車疏未注意前開規定，未予減速，即貿然
    前行，見狀煞車不及遂撞及被害人黃金鎮所駕之重型機車肇事，其駕駛行為有過
    失甚明。雖被害人黃金鎮未考領駕駛執照，駕駛車牌號碼ＫＳＤ─二四五重型機
    車，亦疏未注意停讓右方來車先行，即由北往南懵懂駛至而生本件車禍，亦有過
    失，然仍不解被告乙○○之過失責任，況本件經送台灣彰化縣區車輛行車事故鑑
    定委員會鑑定，亦同此認定，有鑑定書一紙在卷可稽。從而，事證已臻明確，被
    告乙○○之過失犯行已堪認定。
三、本件被告乙○○係彰成興業有限公司之負責人，平日以駕駛大貨車載運砂石為業
    ，此業據被告乙○○供承在卷，為從事駕駛業務之人，其駕車肇事，致人於死，
    核其所為係犯刑法第二百七十六條第二項之業務過失致人於死罪。被告乙○○於
    肇事後自動向警察機關報案陳明係肇事司機，接受偵訊並坦承肇事，有警局筆錄
    及道路交通事故調查報告表可證，為對未發覺之罪自首而受裁判，應依刑法第六
    十二條前段之規定，減輕其刑。爰審酌被告乙○○過失程度之輕重、對被害人所
    造成危害、被害人之過失、被告肇事後態度，及肇事後迄今未對被害人家屬為民
    事賠償及其他等一切情狀，量處如主文所示之刑，用示懲儆。
據上論斷，應依刑事訴訟法第二百九十九條第一項前段，刑法第二百七十六條第二項
、第六十二條前段，罰金罰鍰提高標準條例第一條前段，判決如主文。
本件經檢察官陳德芳到庭執行職務。
中      華      民      國    八十九    年      三      月    二十九    日
                                    臺灣彰化地方法院交通法庭
                                        法      官洪  志  賢
右正本證明與原本無異。
如不服本判決，應於判決送達後十日內向本院提出上訴狀( 須附繕本 )。
告訴人或被害人對於判決如有不服具備理由請求檢察官上訴者，其上訴期間之計算係
以檢察官收受判決正本之日期為準。
                                        法院書記官  邱  柏  滄
中      華      民      國    八十九    年      四      月      一      日
刑法第二百七十六條
因過失致人於死者，處二年以下有期徒刑、拘役或二千元以下罰金。
從事業務之人，因業務上之過失犯前項之罪者，處五年以下有期徒刑或拘役，得併科
三千元以下罰金。


司法院資訊處製作；財團法人民間司法改革基金會備份。
